---
title: "卡车医生分析"
output: word_document
---


### 增长分析


```{r,echo=FALSE,warning=FALSE,message=FALSE}
source('D:/Rcode/code/RSTOCK_TRAIL/DM/juma/data_clean.R',encoding = 'utf8')
cus_date = cusdt$首次服务日期
cus_date_m = strftime(cus_date,format = '%Y-%m')
cus_dt_m = aggregate(cus_date_m,by = list(cus_date_m),length)


cus_date_w = strftime(cus_date,format = '%Y-%W')
cus_dt_w = aggregate(cus_date_w,by = list(cus_date_w),length)
#订单
order_date = orderdt$服务日期
order_date = as.Date(order_date)
order_date_m = strftime(order_date,format = '%Y-%m')
order_dt_m = aggregate(order_date_m,by = list(order_date_m),length)

order_date_w = strftime(order_date,format = '%Y-%W')
order_dt_w = aggregate(order_date_w,by = list(order_date_w),length)

#线性回归 预测建模
l = length(cus_dt_m[,2])
fm = lm(y~x,data.frame(x=1:l,y=cus_dt_m[,2]))
pr = floor(predict(fm,data.frame(x=1:(l+3))))

#预测客户总量
pr_cus_num = nrow(cusdt) + sum(pr[(l+1):(l+3)])
```

```{r,echo=FALSE,fig.width = 10, fig.height = 5}
#绘图分析
plot(order_dt_m[,2],xaxt = 'n',type='o',col='red',xlab='',ylab = '',xlim = range(1,10))
text(x=1:length(order_dt_m[,2]),y=order_dt_m[,2] + 20,labels=order_dt_m[,2],col = 'red')
axis(1, 1:nrow(cus_dt_m),cus_dt_m[,1])
axis(1,(l+1):(l+3),c('2016-07','2016-08','2016-09'))

lines(cus_dt_m[,2],type="o",pch=22,lty=2,col='green')
text(x=1:length(cus_dt_m[,2]),y=cus_dt_m[,2],labels=cus_dt_m[,2],col='green')
lines(1:(l+3),y = pr,col = 'black' )
text(x=1:(l+3),y=pr,labels=pr,col='black')

title(main="增长趋势", col.main="red", font.main=4)
title(xlab= "日期", col.lab=rgb(0,0.5,0))
title(ylab= "数量", col.lab=rgb(0,0.5,0))
legend(1, max(order_dt_m[,2]), c('订单增长','客户增长','预测增长'),bty='n', cex=0.8, col=c('red','green','black'), pch=c(21,22,22), lty=c(1,2,1));
legend(l, max(order_dt_m[,2]), paste('预测总用户:',pr_cus_num),bty='n');
```
在保持现有状况的情况下，预计Q3结束后的存量用户为`r pr_cus_num`,距离目标值有较大差距

### 客户及活跃度分析

```{r,echo=FALSE,warning=FALSE,message=FALSE}
#活跃度，总体分析
enddate = as.Date('2016-06-23')
startdate = enddate - 60

subcusnos = na.omit(subset(cusdt,as.Date(首次服务日期) > startdate)$序号) 

subcusnos = na.omit(cusdt$序号) 


suborderdt = subset(orderdt,cusno %in% subcusnos)

dt = aggregate(suborderdt[,'cusno'],by=list(suborderdt[,'cusno']),length)
dt_sum = aggregate(dt[,2],by=list(dt[,2]),length)
colnames(dt_sum) = c('使用次数','车辆总数')

xx = subset(dt,dt[,2] == 10)

#活跃度细分
#未满60天
#45天以内，体验客户
cusflag = cus_flag_func(cusdt,orderdt,enddate)

dt_cus_flag = aggregate(cusflag$flag,by = list(cusflag$flag),length)
colnames(dt_cus_flag) = c('客户类别','客户量')
dt_cus_flag$比例 = dt_cus_flag$客户量/nrow(cusflag)

survrate = subset(dt_cus_flag,客户类别=='留存用户')[,'客户量'] / sum(subset(dt_cus_flag,客户类别 %in% c('留存用户','危险用户','流失体验用户','流失用户'))[,'客户量']) 

```

```{r,echo=FALSE}
pie(dt_cus_flag[,2],main="客户分布情况",col=rainbow(length(dt_cus_flag[,2])),labels=dt_cus_flag[,1])

```

考虑注册时间已满60天客户的留存率:`r survrate` <p>
则Q3结束实际存留客户数为: `r survrate` * `r pr_cus_num` =  `r  floor(survrate * pr_cus_num) `
客户流失情况较为严重，在总量客户为50000，市场占有率达到60%的情况下，真实的客户量为
50000 * 0.6 * 0.3 = 9000左右 存在较大缺口

## 加氟活动分析
```{r,echo=FALSE,message=FALSE,warning=FALSE}
activitidate = as.Date('2016-06-13')
s1 = grep('氟',orderdt$服务项目)
s2 = grep('氟',orderdt$备注)
s = union(s1,s2)

s = orderdt[s,]
actorders = subset(s,s$服务日期 >= activitidate)
actcus = unique(na.omit(actorders$cusno))

preorders = subset(orderdt,orderdt$服务日期 < activitidate)

#老客户激活
oldcus = subset(cusdt,as.Date(cusdt$首次服务日期) < activitidate )$序号
reaccesscus = actcus[actcus %in% oldcus]
reaccesscus_num = length(reaccesscus)
reaccesscus_rate = round(reaccesscus_num / length(oldcus),3)
preoldolders = subset(preorders,cusno %in% reaccesscus)

#流失客户激活
preactdate  = as.Date('2016-06-12')
cus_flag_preact = cus_flag_func(cusdt,orderdt,preactdate)
death_cus = subset(cus_flag_preact,flag %in% c('流失用户','流失体验用户'))
death_cus_num = nrow(death_cus)

death_to_live = reaccesscus[which(reaccesscus %in% death_cus$cusno)]
death_to_live_num = length(death_to_live)

predt = aggregate(as.Date(preoldolders[,c('服务日期')]),by = list(preoldolders$cusno),max)
colnames(predt) = c('客户号','最近访问日期')
predt$距离最近未访问天数 = activitidate - predt$最近访问日期

#death_to_live = subset(predt,距离最近未访问天数 > 60)
#真实拉新
newcus = actcus[!(actcus %in% oldcus)]
newcus_num = length(newcus)
```
```{r,echo=FALSE,fig.width = 10, fig.height = 5}
op = par(mfrow=c(1,2))
barplot(c(newcus_num,reaccesscus_num),main="拉新分析", xlab="客户类型",ylab="数量",names.arg=c(paste('新客户',newcus_num),paste('回头客',reaccesscus_num)),border="blue",col=c('red','yellow'))
legend(0, newcus_num ,paste('回头率:',reaccesscus_rate), cex=0.8);

barplot(matrix(c(death_to_live_num,death_cus_num-death_to_live_num)), col = c("lightblue", "mistyrose") ,legend=c(paste('挽回客户',death_to_live_num),paste('流失客户',death_cus_num)))
title('唤醒分析')
par(op)
```

实际新增客户为196户，实际唤醒流失客户为28户，唤醒率为 0.06,客户流失严重，而且重新激活的可能性较低

### 服务能力估计

```{r,echo=FALSE}
#服务车辆车次的分布
car_orders = subset(orderdt,服务日期 >= as.Date('2016-06-13') & 服务日期 <= as.Date('2016-06-23') )
cars_num = data.frame()
cars = unique(car_orders$服务车编号)
for(car in cars)
{
  xorders = subset(car_orders,服务车编号 == car)
  
  x = union(grep('氟',xorders$服务项目),grep('氟',xorders$备注))
  
  dates = xorders[,'服务日期']
  dates_num = length(unique(dates))
  
  r = data.frame(车牌=car,出车=dates_num,加氟活动=length(x),其他服务=nrow(xorders)-length(x),总单量=nrow(xorders),平均单=nrow(xorders)/dates_num)
  cars_num = rbind(cars_num,r)
}
service_num = floor(sum(cars_num[,'总单量']) /  sum(cars_num[,'出车']))
```

加氟活动期间，车次的服务能力在目前的情况下基本满荷运转，以此为基准，平均每辆车在当前情况下满荷运转的服务能力为每日: `r service_num`单


```{r,echo=FALSE}
cus_flag = cus_flag_func(cusdt,orderdt,as.Date('2016-06-23'))
cus_rate = survival_rate(cus_flag)
increase_target = 3500 - nrow(cusdt)
reaccess_target = nrow(cusdt) * 0.45
active_rate = round(active_rate(cusdt,orderdt,30,as.Date('2016-05-24')),3)
active_target = increase_target * active_rate
lack_cars = (increase_target + reaccess_target +active_target) / (26 * 8)

current_ability = 9 * 10 * 26
increase_target_change = floor((current_ability - reaccess_target) / 1.3)
```
服务车的服务由拉新,留存，以及拉新客户日常激活组成，其中拉新离下个月的目标缺口为 3500 - `r nrow(cusdt)` = `r 3500 - nrow(cusdt)`, 根据5月份之前的历史数据来看，新增客户有`r active_rate`的可能性在30天内会重新使用服务,为了保证业务的健康发展，需要提升留存到45%，因此总的服务能力需要：
拉新 + 留存 + 拉新激活  = `r (increase_target + reaccess_target +active_target)`,需要的总车次为 总服务能力 / (26 * 8 ) = `r lack_cars`

在不增加现有车辆的情况下，提升服务效率为每日10单，那么可以完成的拉新以及留存指标为: `r increase_target_change`


车辆固定成本 +  人员成本 + 单量 * 客单价 * 毛利率 * 天数= 流水  = 单量 * 客单价 * 天数

目前来看： 车辆固定成本平均为每月3000，人员成本大概为10000,毛利率为50%,目前客单价为80左右，因此需要达到盈亏平衡的单量为: 12.5单，如果提升客单价至130，那么需要的单量为: 7.69 单
